* E:\Documentos\GitHub\lab2SRA\circuito2.4.asc
XU1 N005 N002 N003 N007 vo1 LM324
R1 vo1 N002 2.2k
R2 N006 vo1 2.2k
R§aR2 Vout N006 47k
R§aR1 N002 0 47k
R5 N005 N001 4125
R6 N004 N001 3.3k
R7 N008 N004 3.3k
R8 N008 N005 3.3k
V1 N007 0 -5
V2 N003 0 5
XU2 N004 N006 N003 N007 Vout LM324
V3 N008 0 SINE(-{X} -1 50)
V4 N001 0 SINE({X} 1 50)
.inc LM324.lib
.tran 0 0.005 0
* Medición del rechazo al modo común
* Se usa la directiva .STEP para poder correr varias simulaciones con diferentes parámetros
* En este caso, se modifica la tensión de modo común, se llama X a ese parámetro
.step param X 10 30 .75
.backanno
.end
